【裁判字號】    97,審抗,194
【裁判日期】    971209
【裁判案由】    本票裁定
【裁判全文】
臺灣臺北地方法院民事裁定             97年度審抗字第194號
抗  告  人  甲○○
相  對  人  裕融企業股份有限公司
法定代理人  乙○○
上列當事人間聲請本票裁定事件，抗告人對於民國97年11月10日
本院簡易庭所為97年度票字第37702號裁定提起抗告，本院裁定
如下：
    主  文
抗告駁回。
抗告程序費用新臺幣壹仟元由抗告人負擔。
    理  由
一、相對人於原審聲請意旨略以：伊執有抗告人與案外人康家毓
    於民國96年1月3日共同簽發之本票乙紙（下稱系爭本票），
    內載金額新臺幣（下同）250,000元，付款地在相對人公司
    事務所，利息按年息20%計算，免除作成拒絕證書，並免除
    票據法第89條之通知義務，到期日為97年8月4日，詎於到期
    日經提示僅支付其中部分外，尚有175,173元未獲付款，爰
    依票據法第123條規定聲請裁定就上開金額及依約定利率計
    算之利息准許強制執行等語。原審就系爭本票及自97年8月5
    日起至清償日止，按年息20%計算之利息，裁定准予強制執
    行。
二、抗告意旨略以：系爭本票係為擔保案外人康家毓與相對人間
    之汽車分期付款之買賣價金，詎案外人康家毓未依約清償分
    期付款之買賣價金，遭相對人持系爭本票聲請裁定准予強制
    執行，惟執票人未依票據法第124條準用同法第95條規定對
    抗告人為付款之提示，原審不查逕以97年度票字第37702號
    裁定准予相對人強制執行之聲請，實非適法，爰提起抗告，
    聲明請求廢棄原裁定，更為合法之裁定云云。
三、按執票人向本票發票人行使追索權時，得聲請法院裁定後強
    制執行，票據法第123條定有明文。次按本票執票人，依票
    據法第123條規定，聲請法院裁定許可對發票人強制執行，
    係屬非訟事件，此項聲請之裁定，及抗告法院之裁定，僅依
    非訟事件程序，就本票形式上之要件是否具備予以審查為已
    足，並無確定實體上法律關係存否之效力，如發票人就票據
    債務之存否有爭執時，應由發票人提起確認之訴，以資解決
    ，此為最高法院57年臺抗字第76號、56年臺抗字第714號判
    例意旨所揭示之原則。
四、經查，相對人主張上開事實，已於原審提出與所述相符之本
    票乙紙為證，且為抗告人所不爭，原審就系爭本票為形式上
    之審查，認其已具備本票各記載事項合於票據法第120條規
    定，屬有效之本票，乃裁定准予強制執行，並無不合。抗告
    人雖指稱相對人未提示系爭本票，惟查系爭本票載有「此票
    免除作成拒絕證書」字樣，而本票記載免除拒絕證書者，如
    主張執票人未提示本票，票據債務人應負舉證之責，乃票據
    法第124條準用第95條所明定。準此，相對人於聲請本票強
    制執行裁定時，僅主張於到期日後提示不獲付款，即為已足
    ，抗告人抗辯相對人未提示系爭本票，應依上開規定負舉證
    責任，惟抗告人並未舉證以為釋明，則其辯稱相對人未提示
    系爭本票云云，即非有據。是抗告人執前揭情詞指摘原裁定
    不當，求予廢棄，尚無理由，應予駁回。
五、據上論結，本件抗告為無理由，爰依非訟事件法第46條、第
    21條第2項、第24條第1項、民事訴訟法第495條之1第1項、
    第449條第1項、第78條，裁定如主文。
中    華    民    國    97    年    12    月    9     日
                  民事第六庭    審判長  劉坤典
                                法  官  傅中樂
                                法  官  張松鈞
以上正本係照原本作成。
本裁定不得再抗告。
中    華    民    國    97    年    12    月    9     日
                                書記官  賴敏慧


司法院資訊處製作；財團法人民間司法改革基金會備份。
